【裁判字號】    93,上,85
【裁判日期】    950118
【裁判案由】    清償債務
【裁判全文】
臺灣高等法院高雄分院民事判決            93年度上字第85號
上  訴  人    高雄市政府教育局
法定代理人    丙○○
訴訟代理人    周村來律師
              周元培律師
被上訴人      戊○○
兼訴訟代理人  己○○
被上訴人      甲○○
              乙○○
              丁○○    原住高雄市前金區○○○路158之3號
上列當事人間請求清償債務事件，上訴人對於中華民國93年2 月
27日臺灣高雄地方法院91年度訴字第1811號第一審判決提起上訴
，本院於95年1月4日言詞辯論終結，判決如下：
    主  文
上訴駁回。
第二審訴訟費用由上訴人負擔。
    事實及理由
壹、程序方面：
  一、本件上訴人之法定代理人已於93年7 月16日由鄭英耀變更
      為丙○○，有高雄市政府教育局93年7 月16日高市教人字
      第0930021714號函影本1 紙在卷可證（見本院卷(一)第118
      頁），茲該法定代理人丙○○聲明承受訴訟，核無不合，
      應予准許。又被上訴人丁○○經合法通知，未於言詞辯論
      期日到場，核無民事訴訟法第386 條各款所列情形，爰依
      上訴人之聲請，由其一造辯論而為判決。
  二、按訴訟事件不屬普通法院之權限者，依民事訴訟法第249
      條第1 項第1 款規定，法院固應以裁定駁回之。惟是否屬
      民事訴訟之範疇，應以原告起訴主張為訴訟標的之法律關
      係為斷，而非以法院調查之結果為依歸。至法院調查之結
      果，認原告請求者不符法律規定之要件時，則屬其訴有無
      理由之問題，自與法院有否審判權無涉（參閱最高法院88
      年台抗字第168 號裁定要旨）。查本件上訴人即原告係依
      兩造協議繳納地價稅之契約，清償債務及不當得利之法律
      關係提起本件訴訟（按上訴人於第二審訴訟中，僅主張依
      不當得利之法律關係請求，其餘法律關係均予捨棄，見本
      院卷(二)第80頁），揆諸上開說明，係屬民事訴訟之範疇。
      本訴訟事件即屬普通法院之權限。是以上訴人向原法院提
      起本件訴訟，自屬合法。被上訴人抗辯，上訴人既係對地
      價稅繳納之公法上所定義務有所爭議，即應依行政訴訟法
      第2 條規定提起行政訴訟，其提起本件訴訟為不合法云云
      ，應無足採。
貳、實體方面：
  一、上訴人起訴主張：高雄市政府為興辦學校，乃於78年6 月
      9 日徵收完成鼓山-05-文中-16 學校預定地，上訴人為管
      理機關，其中坐落高雄市○○區○○段2 小段2137地號土
      地〔原所有權人為莊王玉、蔡陳錦枝、黃鴛。高雄市政府
      於78年6 月9 日徵收完成而於78年10月26日登記為所有權
      人，嗣因該土地納入都市計劃，經內政部於86年8 月4 日
      核定撤銷徵收，於88年7 月27日回復登記所有權人為莊水
      泉、莊源田、歐莊春美、葉莊春娥、莊春金（以上5 人為
      莊王玉之繼承人）、蔡陳錦枝及黃鴛共有，重劃後，地號
      變更為龍北段26號，並於89年4 月12日以買賣為原因，移
      轉登記為蔡天贊所有，以下簡稱系爭2137地號土地〕。因
      高雄市政府於徵收土地時，地上物未一併辦理徵收補償，
      因此地上物所有人即被上訴人己○○、丁○○、戊○○之
      被繼承人薛世軒（已於90年12月30日死亡）仍得繼續占用
      ，經營「金帝國傢俱」及「海釣場」。其中另坐落高雄市
      鼓山區○○段○ ○段2111地號土地〔原所有權人為陳朝信
      。高雄市政府於78年6 月9 日因徵收完成取得所有權，並
      於86年1 月27日登記為所有權人，嗣該土地納入都市計劃
      ，經內政部於86年8 月4 日核定撤銷徵收，回復登記所有
      權人為陳文良、陳李往及被上訴人甲○○、乙○○（以上
      4 人為陳朝信之繼承人，應有部分各為4 分之1）， 該土
      地於87年2 月20日分割為龍華段2 小段2111地號（重劃後
      變更地號為龍北段7 號，所有權人變更為陳文良、高雄市
      、甲○○、乙○○、謝陳愛綢）及同段2111-1地號（重劃
      後變更地號為龍北段8 號，所有權人變更為陳文良、高雄
      市、中華民國、乙○○、甲○○、謝陳愛綢），以下簡稱
      系爭2111地號土地〕。因高雄市政府於徵收該土地時，地
      上物亦未一併辦理徵收補償，故此地上物之所有人即被上
      訴人甲○○、乙○○仍得繼續占用，經營「博愛駕駛訓練
      班」。而依土地稅法第20條規定：公有土地按基本稅率徵
      收地價稅。但公有土地供公共使用者，免徵地價稅。又依
      土地稅減免規則第7 條第1 項第5 款之規定學校用地，土
      地地價稅全免。因之，系爭2137地號、2111地號土地原為
      供興辦學校之公共使用，應無須繳納地價稅。然因系爭
      2137地號土地遭薛世軒占用，經營「金帝國傢俱」及「海
      釣場」，另系爭2111地號土地遭被上訴人甲○○、乙○○
      占用，經營「博愛駕駛訓練班」，致前揭2 筆土地雖為公
      有土地，但非供公共使用，而遭稅務機關課徵地價稅。即
      薛世軒占用系爭2137地號土地部分，經核課地價稅：84年
      度為新台幣（下同）32萬8,122 元，85年度為33萬1,300
      元、86年度為34萬5,457 元、87年度為35萬9,619 元，合
      計為136 萬4,498 元。系爭2111地號土地部分，依被上訴
      人甲○○、乙○○占用範圍，經各核課86年度地價稅為8
      萬362 元，而上揭地價稅經高雄市稅捐稽徵處就應發還上
      訴人之土地增值稅中抵繳完畢。準此，上訴人就系爭2137
      、2111地號土地本無須繳納上開地價稅，但因被上訴人己
      ○○、丁○○、戊○○等人之被繼承人薛世軒、及被上訴
      人甲○○、乙○○之占用行為，而遭稅務機關課徵上揭地
      價稅，自屬上訴人之損害。是薛世軒及被上訴人甲○○、
      乙○○於前揭年度無權占用上訴人之土地，自屬無法律上
      之原因而受有利益，並導致上訴人受有前揭損害。爰依不
      當得利及繼承之法律關係，提起本件訴訟。聲明求為判決
      ：(一)被上訴人己○○、丁○○、戊○○應給付上訴人136
      萬4,489 元及自起訴狀繕本送達翌日起至清償日止，按週
      年利率百分之五計算之利息。(二)被上訴人甲○○、乙○○
      應各給付上訴人8 萬362 元及均自起訴狀繕本送達翌日起
      至清償日止，按週年利率百分之五計算之利息。(三)願供擔
      保，請准宣告假執行。
  二、被上訴人甲○○、乙○○則以：(一)系爭2111地號土地早於
      78年間已被高雄市政府徵收，依民法第759 條規定，土地
      所有權人為高雄市，上訴人為管理機關，該土地之地價稅
      自應由上訴人繳納。而高雄市稅捐稽徵處因之就系爭2111
      地號土地86年度應繳之地價稅自應發還上訴人之土地增值
      稅中抵繳，上訴人對之既未予爭執，足徵上訴人自認其有
      繳納該地價稅之義務，且已依法完成繳納，則上訴人嗣再
      主張此地價稅應由被上訴人甲○○、乙○○繳納，實無理
      由。(二)上訴人繳納上揭地價稅係其依法履行納稅之義務，
      亦非係為被上訴人甲○○、乙○○而繳納，上訴人繳交上
      揭地價稅，被上訴人並未因之而獲利益。況高雄市政府徵
      收系爭2111地號土地時，地上物並未一併辦理徵收，故該
      土地地上物之所有人仍得繼續占有使用該地上物，此已為
      上訴人所自認。被上訴人甲○○、乙○○既得占有使用系
      爭2111地號土地上之地上物，而該地上物原即存在於系爭
      2111地號土地上，因之占有使用系爭2111地號土地地上物
      之被上訴人甲○○、乙○○自非屬無權占有系爭2111地號
      土地。且該地上物供作為「博愛駕駛訓練班」使用，而該
      訓練班係經高雄市政府相關單位核發執照後始為營業，果
      若上訴人未同意被上訴人甲○○、乙○○使用系爭2111地
      號土地，則該訓練班如何能經高雄市政府准予立案，取得
      營業執照？何況上訴人迄今並未就該訓練班之高達數百萬
      元之建物及資材設備辦理補償，而已收回系爭2111地號土
      地使用，顯見被上訴人甲○○、乙○○才係受損害之人等
      語，資為抗辯。
      被上訴人戊○○、己○○則以：系爭2137地號土地既經高
      雄市政府於78年間徵收，上訴人為管理機關，上訴人即係
      系爭2137地號土地地價稅之納稅義務人。況被上訴人戊○
      ○、己○○及丁○○之被繼承人薛世軒並未占用系爭2137
      地號土地，且上訴人亦未曾依土地稅法第4 條第1 項第4
      款規定，申請主管稽徵機關指定由薛世軒代繳系爭2137地
      號土地84年度、85年度、86年度、87年度地價稅，則上訴
      人依不當得利及繼承之法律關係，請求被上訴人戊○○、
      己○○及丁○○返還其已依法繳納系爭2137地號土地之84
      年度、85年度、86年度、87年度地價稅，實無理由等語，
      資為抗辯。
      被上訴人丁○○經通知未到庭，亦未具狀作何聲明或陳述
      。
  三、本件原審對於上訴人之請求，判決其訴及假執行之聲請均
      駁回。上訴人聲明不服，上訴聲明求為判決：(一)原判決廢
      棄。(二)被上訴人己○○、戊○○、丁○○應給付上訴人
      136 萬4,489 元及自起訴狀繕本送達翌日起至清償日止，
      按週年利率百分之五計算之利息。(三)被上訴人甲○○、乙
      ○○應各給付上訴人8 萬362 元，及均自起訴狀繕本送達
      翌日起至清償日止，按週年利率百分之五計算之利息。(四)
      第一、二審訴訟費用由被上訴人負擔，(五)願供擔保，請准
      宣告假執行。被上訴人己○○、戊○○、甲○○、乙○○
      則答辯聲明：(一)上訴駁回。(二)第二審訴訟費用由上訴人負
      擔。
  四、兩造不爭執之事項如下，並有系爭2137地號、2111地號土
      地登記簿謄本、地價稅課徵相關資料、地價稅繳款書、戶
      籍謄本、繼承系統表在卷足憑，堪予採信：
    (一)高雄市政府為興辦學校，於78年6 月9 日徵收完成鼓山-
      05- 文中-16 學校預定地，上訴人為管理機關。其中系爭
      2137地號土地於78年10月26日因徵收而登記為高雄市所有
      ，另系爭2111地號土地經高雄市政府於78年6 月29日因徵
      收完成於86年1 月27日登記高雄市為所有權人，上訴人為
      管理機關。嗣因系爭2137地號、2111地號土地納入都市計
      劃，經內政部於86年8 月4 日核定撤銷徵收，系爭2137地
      號於88年7 月27日回復登記所有權人莊水泉、莊源田、歐
      莊春美、葉莊春娥、莊春金（以上5 人為原所有權人莊王
      玉之繼承人）、蔡陳錦枝及黃鴛。重劃後，地號變更為龍
      北段26號，並於89年4 月12日以買賣為原因，移轉登記為
      蔡天讚所有。另系爭2111地號土地亦於撤銷徵收後，回復
      登記所有權人為陳文良、陳李往、甲○○、乙○○（以上
      4 人為原所有權人陳朝信之繼承人），該土地又於87年2
      月20日分割為龍華段2 小段2111地號（重劃後變更地號為
      龍北段7 號，所有權人變更為陳文良、高雄市、甲○○、
      乙○○、謝陳愛綢）及同段2111之1 地號（重劃後，變更
      地號為龍北段8 號，所有權人變更為陳文良、高雄市、中
      華民國、乙○○、甲○○、謝陳愛綢）。
    (二)因高雄市政府徵收系爭2137地號、2111地號土地時，地上
      物並未一併辦理徵收補償，因之，地上物所有人仍得繼續
      占用。系爭2137地號上，經人占用經營「金帝國傢俱」及
      「海釣場」。系爭2111地號上，經被上訴人甲○○、乙○
      ○占用，經營「博愛駕駛訓練班」。高雄市稅捐稽徵處乃
      以系爭2137地號及2111地號雖係公有土地，但非供公共使
      用，而分別就系爭2137地號土地部分，核課地價稅：84
      年度為32萬8,122 元，85年度為33萬1,300 元，86年度為
      34萬5,457 元，87年度為35萬9,619 元，合計為136 萬
      4,498 元。就系爭2111地號土地，依被上訴人甲○○、乙
      ○○占用部分，各核課86年度地價稅8 萬362 元。而上開
      地價稅亦經高雄市稅捐稽徵處就應發還上訴人之土地增值
      稅中抵繳完畢。
  五、兩造爭執之事項為：
    (一)被上訴人己○○、戊○○、丁○○之被繼承人薛世軒有無
      自84年起至87年止占有使用系爭2137地號土地上建物經營
      「金帝國傢俱」及「海釣場」？
    (二)上訴人於繳納前開地價稅後，得否依不當得利及繼承之法
      律關係，請求被上訴人己○○、戊○○、丁○○返還系爭
      2137 地 號土地84年度至87年度地價稅款？請求被上訴人
      甲○○、乙○○返還系爭2111地號土地86年度之地價稅款
      ？
  六、關於被上訴人己○○、戊○○、丁○○之被繼承薛世軒有
      無自84年起至87年止占有使用系爭2137地號土地上建物經
      營「金帝國傢俱」及「海釣場」？
      上訴人雖提出85年度、86年度、87年度之地價稅繳款書，
      及載有系爭2137地號使用人為薛世軒之「研商有關05- 文
      中-16 學校預定地使用人欠繳地價稅繳納事宜會議紀錄」
      （以下簡稱系爭會議紀錄）及高雄市政府地政處高市地政
      6 字第0930005458號函及其所附系爭2137地號土地查估補
      償清冊（以下簡稱系爭補償清冊）（見原審卷第22頁、第
      23頁、第27頁、本院卷(一)第74頁、第74-1頁），主張薛世
      軒自84年起至87年止，有占用系爭2137地號土地等情，惟
      此已為被上訴人己○○、戊○○所否認。而依上訴人另提
      出之系爭2137地號土地分別於88年11月17日及88年12月17
      日所補發之84年度地價稅繳款書（見原審卷第21頁、第22
      頁）以觀，其中88年11月17日補發之地價稅繳款書尚無「
      使用人」之記載，另88年12月17日補發之地價稅繳款書雖
      有手寫「使：薛世軒」等語之記載，然此手寫補充記載處
      並無蓋用為該補充記載之稅務人員職名章（如88年11月17
      日補發之地價稅繳款書所示），又系爭會議紀錄係上訴人
      所製作，且薛世軒亦未於該次會議到場承認占用之事實，
      是依前揭地價稅繳款書、會議紀錄，尚難遽認薛世軒係系
      爭2137地號土地之占用人。次依高雄市稅捐稽徵處91年9
      月16日高市稽財字第0910086226號檢附系爭2137、2111地
      號土地地價稅課徵相關資料（以下簡稱相關資料卷宗）以
      觀。系爭2137地號土地之原所有權人為莊王玉、蔡陳錦枝
      、黃鴛等3 人，並仍以該土地作為「長榮海釣場」使用等
      情無訛（見該相關資料卷宗第25頁、第28頁、本院卷(二)第
      40 頁）。 次依上訴人85年12月7 日高市教二字第38979
      號函亦載明系爭2137地號土地之使用人為陳村雄，是系爭
      2137地號土地並非由薛世軒占有使用應無疑義。至於上訴
      人雖於86年5 月26日另函高雄市稅捐稽徵處稱：本案之地
      價稅原由陳村雄先生代繳，經詢陳先生，該地確為薛世軒
      先生使用，其地價稅應由薛世軒繳納等語（見本院卷(二)第
      42頁），然此係上訴人片面之陳述，上訴人既未予實地查
      證，自難遽依原使用人之陳述，而認係爭2137地號土地改
      由薛世軒使用。又前揭補償清冊上，雖有薛世軒於89年5
      月10日領取地上物補償之記載，並蓋用薛世軒之印文。惟
      縱認薛世軒於89年5 月10日領取系爭2137地號土地之地上
      物補償費屬實，然亦無從遽認薛世軒於系爭2137地號土地
      84年至87年地價稅之課徵期間，為該土地之占用人。參以
      上訴人85年9 月20日高市教二字第29723 號函亦載明帝國
      傢俱係陳村雄占有使用坐落高雄市○○區○○段2 小段
      2136號土地所經營者（見本院卷(二)第44頁）。是上訴人主
      張薛世軒自84年起至87年止，占有使用系爭2137地號土地
      上建物，經營「金帝國傢俱」及「海釣場」云云，尚屬無
      據，不足採信。
  七、上訴人於繳納前揭地價稅後，得否依不當得利及繼承之法
      律關係，請求被上訴人己○○、戊○○、丁○○返還系爭
      2137地號土地84年度至87年度地價稅款？請求被上訴人甲
      ○○、乙○○返還系爭2111地號土地86年度之地價稅款？
    (一)按無法律上之原因而受利益，致他人受損害者，應返還其
      利益。雖有法律上之原因，而其後已不存在者，亦同。民
      法第179 條定有明文。是依不當得利之法則請求返還不當
      得利，以無法律上之原因而受利益，致他方受有損害為其
      要件（參閱最高法院61年台上字第1695號判例）。又地價
      稅之納稅義務人為土地所有權人。土地所有權屬於公有者
      ，以管理機關或管理人為納稅義務人。土地稅法第3 條第
      1 項第1 款、第2 項前段定有明文。又土地所有權人申請
      由占有人代繳者，主管稽徵機關得指定土地使用人負責代
      繳其使用部分之地價稅，亦為土地稅法第4 條第1 項第4
      款所明定。查高雄市政府就系爭2137地號土地，因於78年
      6 月9 日完成法定徵收程序，而於78年10月26日登記高雄
      市為所有權人，嗣於88年7 月27日辦竣撤銷徵收，回復所
      有權登記（見本院卷(二)第34頁所附高雄市政府地政處94年
      8 月2 日高市地政(三)字第0940010869號函）。又系爭2111
      地號土地，亦於78年6 月9 日經高雄市政府完成法定徵收
      程序，並於86年1 月27日登記高雄市為所有權人，嗣亦經
      辦理撤銷徵收，回復所有權登記，是系爭2137地號土地於
      78 年 至88年間，另系爭2111地號土地，於78年至86年間
      ，其所有權人均為高雄市，上訴人為管理機關而為系爭
      2137地號及2111地號土地之納稅義務人，應無疑義。雖上
      訴人曾分別於82年4 月28日、同年6 月3 日及85年9 月20
      日依序以高市教育二字第10376 號、第14284 號、第
      29723 號函請高雄市稅捐稽徵處申請指定占有人代繳地價
      稅（見相關資料卷宗第24頁、本院卷(二)第44頁），惟主管
      稽徵機關並未准由上訴人申請指定之土地占用人負責代繳
      其使用部分之地價款，主管稽徵機關縱有指定占有人代
      繳該地何稅款，而占有人既僅為代上訴人繳納，則上訴人
      應仍為前揭地價稅之納稅義務人（見相關資料卷宗第24頁
      所附高雄市稅捐稽徵處82年7 月14日高市稽財字第041054
      號函）。且上訴人對於高雄市稅捐稽徵處認定其為納稅義
      務人而就應退還之土地增值稅逕行抵繳前揭地價稅之行政
      處分並無異議，是上訴人為前揭地價稅之納稅義務人，堪
      予認定。
    (二)高雄市政府於徵收系爭2137地號及2111地號土地時，並未
      就地上物一併辦理徵收補償，地上物之所有權人仍得繼續
      使用等情，已為上訴人所自承，並有上訴人82年4 月15日
      高市教育二字第09431 號函1 紙在卷可憑（見原審卷第5
      頁、相關資料卷宗第31頁）。是高雄市政府既同意系爭
      2137地號、2111地號土地之地上物所有權人繼續使用該未
      辦理徵收補償之地上物，則該地上物所有權人繼續使用地
      上物及其所附著之系爭2137地號、2111地號土地，就使用
      土地部分，既應認已得上訴人同意，而應認有權占有。況
      被上訴人甲○○、乙○○及訴外人陳文良、陳李往為將系
      爭2111地號土地出租與訴外人蔡春雄設置「博愛汽車駕駛
      訓練班」，向高雄市政府申請立案登記時，曾由被上訴人
      甲○○、乙○○及訴外人陳文良、陳李往、蔡春雄於82年
      11月29日共同出具經公證之切結書與高雄市政府，載明「
      博愛汽車駕駛訓練班」如經核准籌設完成立案後，班內所
      設置之地上物及一切設施，於政府機關計劃開闢，限期施
      工拆除時，願無條件自動拆除，不另要求補償等語。嗣高
      雄市政府於辦理第53期市地重劃時，據此切結書，並未就
      系爭2111地號土地之地上物予以查估補償等情，亦有高雄
      市政府89年1 月8 日高市府地發字第00629 號函、認證書
      、切結書各1 份附卷可稽（見本院卷(一)第77頁至第79頁）
      。是被上訴人甲○○、乙○○所辯伊等占有系爭2111地號
      土地，出租設置「博愛汽車駕駛訓練班」使用，並非無權
      占有等語，即屬有據，堪予採信。
    (三)查上訴人既係該2 筆土地之納稅義務人，雖其於82年及85
      年間函請高雄市稅捐稽徵處指定占有人代繳地價稅，然此
      無礙於上訴人仍係前揭地價稅之納稅義務人之認定，於該
      上訴人未依限繳納地價稅時，高雄市稅捐稽徵將本應發還
      上訴人之土地增值稅款，用以抵充上訴人應繳之前揭地價
      稅，發生完納稅捐之效果，乃上訴人本於土地稅法第3 條
      之公法上納稅義務，即無因之受損害之情事，況薛世軒並
      未於84年至87年間占用系爭2137地號土地，另被上訴人甲
      ○○、乙○○係經上訴人同意繼續使用系爭2111地號上之
      地上物，而有權占用系爭2111地號土地，並於82年間共同
      將之出租與訴外人蔡春雄設置「博愛汽車駕駛訓練班」，
      均如前述，則被上訴人甲○○、乙○○縱因之而受有利益
      ，然既係有法律上之原因，亦與前揭不當得利之要件不合
      ，是上訴人於繳納前揭地價稅後，依不當得利及繼承之法
      律關係，請求薛世軒之繼承人即被上訴人戊○○、己○○
      、丁○○返還系爭2137地號土地84年度至87年度地價稅款
      ；請求被上訴人甲○○、乙○○返還系爭2111地號土地86
      年度之地價稅款，即屬無據，不應准許。
  八、綜上所述，原審因而為上訴人敗訴之判決，並以上訴人之
      訴既經駁回，其假執行之聲請即失所附麗，而併予駁回。
      經核尚無不合，上訴論旨，指摘原判決不當，求予廢棄改
      判，非有理由，應予駁回。
  九、本件事證已臻明確，兩造其餘攻擊防禦方法核與本件判決
      之結果無影響，爰不一一論述。
  十、據上論結，本件上訴為無理由，依民事訴訟法第463 條、
      第385 條第1 項前段、第449 條第1 項、第78條，判決如
      主文。
中    華    民    國    95    年    1     月    18    日
                            民事第三庭
                                審判長法官  張國彬
                                法      官  楊富強
                                法      官  吳登輝
以上正本證明與原本無異
如對本判決上訴，須於判決送達後20日內向本院提出上訴狀，其
未表明上訴理由者，應於上訴後20日內向本院提出上訴理由書（
均須按他造當事人之人數附繕本）。上訴時應提出委任律師或具
有律師資格之人之委任狀，並依附註條文規定辦理。
中    華    民    國    95    年    1     月    19    日
                                書  記  官  黎  珍
附註：
民事訴訟法第466條之1 ：
對於第二審判決上訴，上訴人應委任律師為訴訟代理人，但上訴
人或其法定代理人具有律師資格者，不在此限。
上訴人之配偶、三親等內之血親、二親等內之姻親，或上訴人為
法人、中央或地方機關時，其所屬專任人員具有律師資格並經法
院認為適當者，亦得為第三審訴訟代理人。第1 項但書及第2 項
情形，應於提起上訴或委任時釋明之。
                                             QFA


司法院資訊處製作；財團法人民間司法改革基金會備份。
